【裁判字號】    94,訴,3674
【裁判日期】    950320
【裁判案由】    毒品危害防制條例
【裁判全文】
臺灣高雄地方法院刑事判決              94年度訴字第3674號
公  訴  人  臺灣高雄地方法院檢察署檢察官
被      告  甲○○
上列被告因違反毒品危害防制條例案件，經檢察官提起公訴（94
年度毒偵字第6712號），及移送併案（臺灣臺南地方法院檢察署
95年度營毒偵字第60號），本院於準備程序進行中，因被告就被
訴事實為有罪之陳述，經告知簡式審判程序意旨，並聽取公訴人
及被告之意見後，本院合議庭裁定由受命法官獨任依簡式審判程
序審理，判決如下：
    主  文
甲○○連續施用第一級毒品，處有期徒刑玖月，扣案之第一級毒
品海洛因壹包（淨重零點肆陸公克，空包裝重零點壹玖公克）沒
收銷燬。
    事  實
一、甲○○前於民國92年間，因施用毒品案件，經臺灣台南地方
    法院以92年度毒聲字第967 號裁定送觀察、勒戒後，因認無
    繼續施用毒品之傾向，於92年7 月31日執行完畢出所，經臺
    灣臺南地方法院檢察署檢察官於92年7 月31日以92年度營毒
    偵字第87號為不起訴處分確定。詎仍不知戒絕毒癮，明知海
    洛因係毒品危害防制條例第2 條第2 項第1 款所明定之第一
    級毒品，不得持有及施用，仍於前述觀察、勒戒執行完畢釋
    放後5 年內，復基於施用第一級毒品海洛因之概括犯意，連
    續自92年8 月下旬某日起至94年12月11日12時許，以每日施
    用1 次之頻率，在高雄市苓雅區公共廁所內及其位於台南縣
    學甲鎮宅港里宅子港151 號住處等地，以將海洛因摻水置入
    注射針筒內施打身體之方式，施用第一級毒品海洛因多次。
    嗣(1)於94年8 月6 日15時許，因違規停車，為警在高雄市○
    ○區○○路與武慶三路口查獲，甲○○並主動交出其所有之
    海洛因1 包（淨重0.46公克、空包裝重0.19公克）；(2)於94
    年12月12日15時30分許，為警持臺南地方法院核發之搜索票
    在臺南縣將軍鄉苓和村8 號查獲，且均得甲○○同意採尿送
    驗後呈嗎啡陽性反應，始悉上情。
二、案經高雄市政府警察局移送臺灣高雄地方法院檢察署檢察官
    偵查起訴及臺南縣警察局學甲分局報請臺灣臺南地方法院檢
    察署檢察官併案。
    理  由
一、按本件被告甲○○所犯係死刑、無期徒刑、最輕本刑為3年
    以上有期徒刑以外之罪，其於準備程序就前揭被訴事實為有
    罪之陳述，經受命法官告知簡式審判程序之旨，並聽取其與
    公訴人之意見後，本院認無不得或不宜改依簡式審判程序進
    行之處，爰依刑事訴訟法第273 條之1 第1 項、第284 條之
    1 ，裁定本件由受命法官獨任進行簡式審判程序，合先敘明
    。
二、上揭犯罪事實，業據被告於本院審理中坦承不諱。且查：
  (一)被告為警查獲後，於94年8 月6 日16時許、94年12月12日18
    時許所採集之尿液，經送驗結果，均呈嗎啡陽性反應，此有
    高雄市立凱旋醫院94年8 月15日轉碼編號A00000000 號濫用
    藥物尿液檢驗報告、長榮大學94年12月26日確認報告各1 份
    、尿液採證代碼姓名對照表2 紙附卷可稽。扣案之疑似海洛
    因粉末白粉1 包，經送請法務部調查局鑑定結果，認確含第
    一級毒品海洛因成份（淨重0.46公克、空包裝重0.19公克）
    ，此有法務部調查局94年10月27日調科壹字第220021257 號
    鑑定通知書1 紙在卷可憑，並有搜索扣押筆錄、扣押物品目
    錄表各1 份、照片6 幀在卷足佐。是被告前揭出於任意性之
    自白與事實相符，應堪採為認定被告有罪之證據，則被告連
    續施用第一級毒品海洛因多 次之犯行，堪以認定。
  (二)被告前於92年間，因施用毒品案件，經臺灣臺南地方法院以
    92年度毒聲字第967 號裁定送觀察、勒戒後，因認無繼續施
    用毒品之傾向，於92年7 月31日執行完畢出所，經臺灣臺南
    地方法院檢察署檢察官於92年7 月31日以92年度營毒偵字第
    87號為不起訴處分確定，此有上開不起訴處分書、臺灣高等
    法院被告前案紀錄表各1 紙在卷足參，其於前案觀察、勒戒
    執行完畢後，5 年內再犯本件施用毒品罪之事實，事證明確
    ，應予依法論科。
三、查海洛因係毒品危害防制條例第2 條第2 項所稱之第一級毒
    品，不得非法持有、施用。核被告所為，係犯毒品危害防制
    條例第10條第1 項之施用第一級毒品罪。其施用第一級毒品
    前後，持有海洛因之低度行為，應為施用之高度行為所吸收
    ，不另論罪。又被告先後多次施用第一級毒品犯行，時間緊
    接，犯罪構成要件亦相同，顯係基於概括犯意反覆為之，為
    連續犯，應依刑法第56條論以一罪，並加重其刑。另本件起
    訴書於起訴事實雖僅記載被告於94年8 月4 日17時許回溯24
    小時內之某時，施用第一級毒品海洛因1 次之犯行，然檢察
    官就犯罪事實一部起訴者，其效力及於全部，被告其餘數次
    施用海洛因之犯行，與前揭業經起訴有罪部分，時間緊接且
    犯罪構成要件相同，顯係基於概括犯意而為之，有連續犯裁
    判上一罪關係，並經檢察官移請併案審理，本院自得併予審
    理。爰審酌被告經觀察、勒戒後，仍未能戒絕其毒癮，於出
    所後仍連續施用第一級毒品至查獲為止，足證前開保安處遇
    措施已難矯治其惡性，惟念其於犯罪後坦承犯行及所犯為自
    戕行為等一切情狀，量處如主文所示之刑，以資懲儆。扣案
    之第一級毒品海洛因1 包（淨重0.46公克，空包裝重0.19公
    克），屬查獲之第一級毒品，爰依毒品危害防制條例第18條
    第1項 前段規定，不問屬於犯人與否，宣告沒收銷燬之。至
    於鑑驗耗損之第一級毒品海洛因，既已滅失，爰不再行諭知
    沒收銷燬。
據上論斷，應依刑事訴訟法第273 條之1 第1 項、第284 條之1
、第299 條第1 項前段，毒品危害防制條例第10條第1 項、第18
條第1 項前段、第23條第2 項，刑法第11條前段、第56條，判決
如主文。
本案經檢察官乙○○到庭執行職務。
中    華    民    國    95    年    3     月    20    日
                  鳳山刑事第1 庭      法  官  林芳華
以上正本證明與原本無異。
如不服本判決，應於判決送達後10日內，向本院提出上訴狀。
中    華    民    國    95    年    3     月    21    日
                                      書記官  賴佳慧
附錄本案論罪科刑法條全文
毒品危害防制條例第10條
施用第一級毒品者，處6月以上5年以下有期徒刑。
施用第二級毒品者，處3年以下有期徒刑。


司法院資訊處製作；財團法人民間司法改革基金會備份。
